臺灣苗栗地方法院刑事判決　　　　　　　　　　　　　九十三年度訴字第二六三號
　　　公　訴　人　臺灣苗栗地方法院檢察署檢察官
　　　被　　　告　甲○○
　　　　　　　　　　　　　　　.
　　　　　　　　　　　　　(現在台灣苗栗看守所羈押中)
右列被告因違反毒品危害防制條例案件，經檢察官提起公訴（九十三年度毒偵字第四
一八號），本院合議庭裁定後，以簡式審判程序判決如左：
    主  文
甲○○連續施用第一級毒品，處有期徒刑捌月；又連續施用第二級毒品，處有期徒刑
陸月。應執行有期徒刑壹年壹月。
    事  實
一、甲○○曾於民國（下同）八十九年一月間，因一犯施用毒品案件，經台灣士林地
    方法院裁定送觀察、勒戒後，認無繼續施用毒品傾向，由台灣士林地方法院檢察
    署檢察官於八十九年一月二十七日以八十九年度毒偵字第二三七號為不起訴處分
    確定。又於八十九年六月間，因二犯施用毒品案件，經台灣士林地方法院裁定送
    觀察勒戒後，認無繼續施用毒品傾向，由台灣士林地方法院檢察署檢察官於八十
    九年六月十七日以八十九年度毒偵字第一五六七號為不起訴處分確定。
二、詎甲○○猶不知悔改，復基於施用第一級毒品海洛因之概括犯意，自九十三年一
    月間某日起，至九十三年五月八日晚上十時許止，連續在其台北市○○區○○里
　　○○路○段一四０巷三十號二樓住處，以將第一級毒品海洛因摻入香煙內點燃方
　　式，非法施用第一級毒品海洛因多次。又另基於施用第二級毒品安非他命之概括
　  犯意，自九十三年一月間某日起，至九十三年五月八日晚上十時許止，連續在其
    上開住處，以將安非他命置於吸食器內，下以火燒烤吸取其產生煙霧之方式，非
    法施用第二級毒品安非他命多次。嗣甲○○於九十三年五月十日凌晨三時許，在
    苗栗縣苗栗市○○里○○路二五五巷口，乘坐其友人鄭振榮所駕駛之車牌號碼六
    Ｇ─三二三０號賓士車時，為苗栗縣警察局苗栗分局文山派出所員警攔下臨檢，
    警方除當場查獲甲○○意圖販賣而非法持有之第一級毒品海洛因七包（含袋重一
    六九˙二公克）、第二級毒品安非他命一包（含袋重０˙四公克）、夾鏈袋十六
    個、電子秤一台、吸食器一組、新台幣五萬二千元、行動電話二支（門號000
    0000000、0000000000號）等物品外，並將甲○○帶回派出所
    採尿送驗，結果發現其尿液同時呈有甲基安非他命及嗎啡陽性反應，因而發現上
    情。
三、案經苗栗縣警察局苗栗分局報請台灣苗栗地方法院檢察署檢察官偵查起訴。
    理  由
一、右揭事實，迭據被告甲○○於警詢時及偵、審供承不諱，而其尿液經警採集送請
    檢驗結果，確同時呈有甲基安非他命及嗎啡陽性反應，有苗栗縣衛生局九十三年
    六月十日苗衛檢字第０九三０００八五七二號煙毒尿液檢驗成績書影本乙紙在卷
    足憑，是被告甲○○自白其有施用第一級毒品海洛因、第二級毒品安非他命之犯
    行，應堪信為真實。
二、被告甲○○又曾於八十九年一月間，因一犯施用毒品案件，經台灣士林地方法院
    裁定送觀察、勒戒後，認無繼續施用毒品傾向，由台灣士林地方法院檢察署檢察
    官於八十九年一月二十七日以八十九年度毒偵字第二三七號為不起訴處分確定。
    又於八十九年六月間，因二犯施用毒品案件，經台灣士林地方法院裁定送觀察勒
    戒後，認無繼續施用毒品傾向，由台灣士林地方法院檢察署檢察官於八十九年六
    月十七日以八十九年度毒偵字第一五六七號為不起訴處分確定，此分別有刑案資
    料查註紀錄表、台灣高等法院被告全國前案紀錄表等在卷足憑。事證明確，被告
    甲○○於觀察、勒戒執行完畢後，五年內再犯施用毒品之犯行，洵堪認定。
三、核被告甲○○所為，係犯毒品危害防制條例第十條第一項施用第一級毒品罪、同
    條第二項施用第二級毒品罪。其非法持有海洛因、安非他命之低度行為，應分別
    為施用之高度行為所吸收，均不另論罪。被告甲○○先後多次施用第一級毒品海
    洛因、第二級毒品安非他命之行為，時間緊接，所犯罪名之構成要件相同，顯均
    係基於概括之犯意而為，應依連續犯之規定各論以一罪，並均依法加重其刑。被
　　告甲○○所犯上開二罪，犯意各別，行為互殊，應分論併罰。爰審酌被告甲○○
 　 一再非法施用毒品，理應重罰，惟念其所犯僅戕害個人身心健康，及犯後能坦白
    承認等一切情狀，本院並參酌檢察官之具體求刑，量處被告甲○○如主文所示之
    刑，並定其應執行之刑，以資懲儆。
四、至扣案之第一級毒品海洛因七包（含袋重一六九˙二公克）、第二級毒品安非他
    命一包（含袋重０˙四公克）、夾鏈袋十六個、電子秤一台、吸食器一組、新台
    幣五萬二千元、行動電話二支（門號0000000000、00000000
    00號）等物品，因涉及被告甲○○販賣毒品案，本院自不另為沒收銷燬或沒收
    之諭知，附此敘明。
據上論斷，應依刑事訴訟法第二百七十三條之一第一項、第二百九十九條第一項前段
，毒品危害防制條例第十條第一項、第二項，刑法第十一條、第五十六條、第五十一
條第五款，判決如主文。
本案經檢察官林映姿到庭執行職務。
中　　　華　　　民　　　國　　　九十三　　　年　　八　　月　　二十五　　日
　　                                      臺灣苗栗地方法院刑事第一庭
                                                  法  官  柳  章  峰
右正本證明與原本無異。
如不服本判決，應於判決送達後十日內向本院提出上訴狀( 應附繕本 )。
                                                  書記官  歐  明  秀
中　　　華　　　民　　　國　　　九十三　　　年　　八　　月　　二十五　　日
附錄科刑法條：
毒品危害防制條例第十條
施用第一級毒品者，處六月以上五年以下有期徒刑。
施用第二級毒品者，處三年以下有期徒刑。
